---
title: "Univalle - Organización Industrial"
author: "Trabajo 1"
date: "5 de enero de 2018"
output: html_document
---



```{r setup, include=FALSE}
knitr::opts_chunk$set(echo = TRUE)
```


Nota: Pueden trabajar en grupos pero al final deben entregar trabajos individuales y cada miembro debe entregar su código cómo un apéndice. Cuando reporten resultados haganlo en tablas formateadas. No se limiten a imprimir la salida que su software arroja.  


En este trabajo analizaremos la demanda de parapentes nuevos con datos amablemente puestos a nuestra disposición por Gérard Florit de Para2000.org. [Acá](https://goo.gl/PBJG7H) pueden descargar los datos para realizar la tarea. Los datos corresponden a ventas de parapentes nuevos de 11 marcas y estan agregados a nivel de país/trimestre. 

Al descargar los datos se encontrarán con 3 archivos .csv. Estos son los contenidos de esos archivos:


|Archivo|Columnas|Detalle|
|:----- |:-------|:----------------------------------------------------------|
|**ppt.csv**|*country*| país donde se vendieron las unidades|
||*quarter*|trimestre|
||*brand*|marca de la compañía que fabricó el parapente|
||*sales*|número de unidades vendidas|
||*licenses*|numero de licencias de vuelo libre activas en país/trimestre (número de personas que puede comprar un parapente)|
||*price*|precio en millones de pesos|
||*ld_ratio*|tasa de "lift-to-drag" normalizada. Es una caracteristica que le importa a los consumidores de parapentes|
||*cost*|costo de manufactura promedio|
|**demo.csv**|*country*| país donde se colectan las características demográficas|
||*quarter*|trimestre|
||*hhincome1-20*|ingresos de 20 hogares sacados de una encuesta de hogares|
|**inst.csv**|*country*| país |
||*quarter*|trimestre|
||*brand*|marca que se  quiere instrumentar|
||*cost*|costo de manufactura promedio|
||*avoutprice*|precio promedio|
||*pricecountry1-30*| precios en otros 30 países de la misma marca|

# Demanda con consumidores homogéneos (logit)

En este caso la utilidad que un consumidor $i$ deriva cuando compra un parapente $j$ en el país-trimestre $t$ está dada por:

$$u_{ijt} = X_{jt}\beta + \alpha p_{jt} + \xi_{jt} + \epsilon_{ijt}$$
 en donde $\epsilon_{ijt}$ es i.i.d. logit, $X_{jt}$ son características observadas del producto diferentes del precio $p_{jt}$ y $\xi{jt}$ corresponde a la parte de la utilidad que el econometrista no observa, pero el productor y el consumidor sí. 
 
Estime los parámetros de la demanda:  
1. mediante MCO, solo con precio y "lift-to-drag" como características del producto.  

```{r mco_plain, echo=FALSE, results='hide'}
# ppt <- read.csv2("~/teaching/PS1 Carranza/ppt.csv")
# inst <- read.csv2("~/teaching/PS1 Carranza/inst.csv")
# dem <- read.csv2("~/teaching/PS1 Carranza/demo.csv")
# 
# 
# #create right hand side variable ln(s_j)-ln(s_0)
# 
# library(dplyr)
# ppt <- ppt %>% 
#   mutate(share = sales/licenses) %>%
#   group_by(country, quarter) %>% 
#   arrange(country, quarter) %>%
#   mutate(share0 = 1-sum(share)) %>%
#   ungroup() %>%
#   mutate(rhs = log(share/ share0))
# 
# #simplest logit
# model1 <- lm(rhs ~ price + ld_ratio, ppt )


```

2. medianto MCO, con precio, "lift-to-drag" y dummies por marca.
```{r mco_brand_dummies, echo=FALSE, results='hide'}
# model2 <- lm(rhs ~ price + ld_ratio + brand, ppt)
```

3. medianto MCO, con precio, "lift-to-drag" y dummies por marca-país.
```{r mco_brandCountry_dummies, echo=FALSE, results='hide'}
# model3 <- lm(rhs ~ price + ld_ratio + brand*country, ppt)
```

4. 1, 2 y 3 usando el costo como instrumento.
```{r cost_instruments, echo=FALSE, results='hide'}
# library(ivpack)
# model1_cost <- ivreg(rhs ~ price + ld_ratio | ld_ratio + cost, data = ppt)
# model2_cost <- ivreg(rhs ~ price + ld_ratio + brand | ld_ratio + brand + cost, data = ppt)
# model3_cost <- ivreg(rhs ~ price + ld_ratio + brand*country | ld_ratio + brand*country + cost, data = ppt)
```


5. 1, 2 y 3 usando instrumentos a la Hausman (promedio del precio en otros mercados)
```{r hausman_instruments, echo=FALSE, results='hide'}
# df <- left_join(ppt,inst, by = c('country','quarter','brand'))
# model1_haus <- ivreg(rhs ~ price + ld_ratio | ld_ratio + avoutprice, data = df)
# model2_haus <- ivreg(rhs ~ price + ld_ratio + brand | ld_ratio + brand + avoutprice, data = df)
# model3_haus <- ivreg(rhs ~ price + ld_ratio + brand*country | ld_ratio + brand*country + avoutprice, data = df)

```

6. usando la fórmula de la elasticidad del modelo logit, obtenga la elasticidades propias por marca usando los parametros estimados en 1, 2 y 3. Comente.


## Demanda con consumidores heterogéneos (coeficientes aleatorios, BLP)

Ahora suponga que la respuestas de la utilidad de un consumidor a las características del parapente cambian de consumidor a consumidor:
$$u_{ijt} = X_{jt}\beta+\beta_{ib}B_{jt}+\alpha_i p _{jt} + \xi_{jt}+\epsilon_{ijt}$$ ($B_{jt}$ es una dummy para marca)
donde 

- $\beta_{ib}=\sigma_B\nu_i$ y $\nu_i$ se distribuye normal estándar  
- $\alpha_i = \alpha + \sigma_II_i$ ($I_i$ is income)

Estime los parámetros de la demanda($\beta$,$\alpha$,$\sigma_{ib}$,$\sigma_I$):

1. Use como instrumentos tanto los costos como los precios del bien en otro pais-trimestre (no el promedio sino los 30 precios). Use como matriz de ponderación la óptima ($(Z'Z)^{-1}$). Use differentes valores iniciales cuando minimice su función objetivo. No se preocupe por  calcular errores estándar, solo reporte los estimados puntuales y el valor de la función objetivo al final del algoritmo.
```{r}
# dat <- 

```



2. ¿Cuales son las elasticidades propia y cruzadas en Francia durante el trimestre 27? (haga los $\sigma$ iguales a 0 para esto). Comente sobre las diferencias entre las elasticidades obtenidas acá y bajo el modelo logit.  
3. Obtenga los costos marginales en Francia-27. Compare los costos estimados y los que se incluyen en los datos. Comente. 
